# 继续问陈版：远期外汇合约中现金流量表问题

提问人：leon007 时间：2012-11-20 16:29:28
在整个交易过程中实际发生了销售回款和远期外汇合约结算两笔现金流，应该看成两个交易，一个是经营活动的流入流出，一个是投资活动的流入流出；因此应当分别列报。销售受到的现金=10000 6.18 人民币；收到的其他与投资活动有关的现金 =10000 （6.2-61.18）

回答人：chenyiwei
一笔是销售收到的现金，按收到日的现行汇率6.18折算；另一笔是汇率变动对现金的影响额，按(6.2-6.18)折算。